# BOT部分保底，部分不保底处理

提问人：wenhailong 时间：2016-11-15 17:47:42
另外老师我想确认一下，BOT协议下，低于保底按照保底来结算，超过保底按照实际水量来结算，这样的应该是金融资产模型还是金融资产和无形资产分开？

回答人：chenyiwei
如果A、B类水的处理是不可分割的一个整体BOT项目合同，则我理解应属于金融资产和无形资产的混合模式。
另外，如果仅仅约定了保底处理量而没有约定保底处理单价，则因为价格可能后续调整，存在调低价格的可能性，因此仅仅约定保底量并不足以导致项目公司拥有一项无条件收取固定金额款项的权利，因此仍不应确认为金融资产，应全部作为无形资产处理。

提问人：wenhailong 时间：2016-11-16 11:23:07
老师，我还想再请教一个问题，如果污水处理开始后，又有一些与污水处理相关的支出，例如买设备等未来需要移交的，我看现在有两种做法，一种是做长期待摊费用，在运营期摊销，一种是计入长期应收款初始值，减少未来收入，对于第二种，减少未来收入的，还需要将对以前年度收入的影响在本期进行调整吗？

回答人：chenyiwei
运营期内的设备大修、更新支出通常是采用在两次大修或更新之间预提的方法处理。每年预提金额＝预计届时更新支出／年金终值系数。类似问题请查阅IFRIC 12的应用指南或者近期财政部组织编写的PPP会计核算讲解书。

提问人：心海拂清风 时间：2016-11-18 15:33:58
即约定保底水量也约定每吨的价格的，但超过保底水量，是按照实际处理结算，这种也是按照混合模式处理吧？谢谢陈老师。

回答人：chenyiwei
是。

提问人：心海拂清风 时间：2016-11-18 23:13:27
约定保底水量也约定每吨的价格的，但超过保底水量，是按照实际处理结算，按照金融资产和无形资产的混合模式，理论上可行没问题，问题是在项目初期并无法预计以后是否可以达到保底水量，更无法预计以后是否会超过保底水量，项目开始时候如何按照混合模式确认收入？多少确认金融资产，多少确认无形资产呢？我感觉实物中还是只能选择一种来进行确认，这个可估计的空间太大了，就想预计那个更新支出一样，操纵的空间太大了，实物中如何把握这种预计，还请陈老师指导，谢谢。

回答人：chenyiwei
先按确定金额确认金融资产，建造合同的公允价值（已发生成本）超出金融资产的部分就是无形资产。具体参考IFRIC 12中案例。

提问人：wxgx 时间：2017-06-04 11:43:26
陈老师。学习了《PPP政府和社会资本合作项目会计核算案例》和版中相关帖子后，对于金融资产/混合模式仍有疑问： 1 、关于“实际利率”：假设依据合同可知保底水量、保底水价、项目成本投入以及合理的施工利润率。施工建设服务的对价即为金融资产/金融资产+无形资产。“实际利率”通过保底水费收入和建造收入可倒算得出。如果计算得出的“实际利率”远偏离（高于）合理值，怎么办？
以下理解请指正。如果保底水费的公允价值（按照合理折现率折现）高于建造收入，那么保底水费不仅仅是授权方对运营方融资的偿还（建造收入部分），也是对公益性企业正常运营的担保（合理折现值超出建造收入部分）。由于合理折现值超出建造收入部分是担保，也不能算作政府补贴，仍应计做长期应收。 2 、由于PPP项目存续期长，实际利率确定后能否调整？实际利率属于会计估计，如果转让项目公司，能否重新调整？是否还有其他情形可以调整？

回答人：chenyiwei
1 、可以这样理解。 2 、实际利率在合同条款不变的情况下不能进行变更。对于从外部第三方受让PPP项目公司的投资方，应按其受让价格与原协议约定的金融资产固定价款金额重新计算实际利率。

提问人：zengfengxia 时间：2017-06-06 10:09:12
陈版，第一个问题中，若为单纯的金融资产模式，长期应收款应当按公允价值初始确认，收入也应当按公允价值却恶人，二者之间的差异应如何考虑？

回答人：chenyiwei
金融资产模式下运营期开始时确认的 长期应收款不是全部，是对应于建造成本回收的部分，不包括用于弥补后续运营成本的部分。

提问人：wxgx 时间：2017-06-06 22:08:38
“对应于建造成本回收的部分”：金融资产折现值=建造成本*（1+建造利润率），倒算“合理折现率”；“不包括用于弥补后续运营成本的部分”：保底水费=Σ金融资产每期摊销值+剩余部分，那么“剩余部分”不算做应收账款？

回答人：chenyiwei
1 、应该是根据建造合同收入金额和折现率，算出每期收款中对应于建造成本回收的金额。 2 、剩余部分在运营期开始时不算做长期应收款，在后续确认运营收入时对应确认应收账款。

提问人：wxgx 时间：2017-06-07 10:03:28
“剩余部分在运营期开始时不算做长期应收款，在后续确认运营收入时对应确认应收账款”的原理是啥？是因为算作长期应收款会对利息费用产生影响？

回答人：chenyiwei
这部分应收账款是针对后续运营服务的，在后续运营服务尚未提供、对应的运营收入尚未确认的情况下，这部分应收款当然不能确认。

提问人：呼叫帮助 时间：2017-09-09 13:47:15
陈版，对于BOT项目，在何种情况下确认金融资产，在何种情况下又确认为无形资产？如何区分我到现在都不是很清楚，还请指教！
多谢！

回答人：chenyiwei
合同约定的对价为固定的总额，每年收取金额也是固定的，则为金融资产模式；合同约定有保底条款，如实际业务量超过保底则有超额收益分成的，为混合模式。

提问人：呼叫帮助 时间：2017-09-10 09:06:35
在何种情况下又全部确认为无形资产？陈版！

回答人：chenyiwei
如果有保底收款金额，但保底收款金额的折现值小于建造合同公允价值的，则为混合模式。

回答人：chenyiwei
没有约定保底收款金额的情况下。